最高法院刑事判決　　　　　　　　　　　　　　　九十一年度台上字第一二七六號
　　上　訴　人　甲○○
　　選任辯護人　徐豐益律師
右上訴人因違反貪污治罪條例案件，不服臺灣高等法院高雄分院中華民國九十年十二
月四日第二審更審判決（九十年度上更(二)字第三四四號，起訴案號：臺灣高雄地方法
院檢察署八十七年度偵字第一二四二八號），提起上訴，本院判決如左：
    主  文
上訴駁回。
    理  由
按刑事訴訟法第三百七十七條規定，上訴於第三審法院，非以判決違背法令為理由，
不得為之。是提起第三審上訴，應以原判決違背法令為理由，係屬法定要件。如果上
訴理由狀並未依據卷內訴訟資料，具體指摘原判決不適用何種法則或如何適用不當，
或所指摘原判決違法情事，顯與法律規定得為第三審上訴理由之違法情形，不相適合
時，均應認其上訴為違背法律上之程式，予以駁回。本件原判決撤銷第一審判決關於
上訴人甲○○部分，變更檢察官以修正前貪污治罪條例第四條第一項第三款購辦公用
器材浮報價額收取回扣罪名起訴之法條，於比較新舊法後，改判論處上訴人共同依據
法令從事公務之人員，對於非主管或監督之事務，明知違背法令，利用職權機會圖自
己不法之利益，因而獲得利益罪刑（處有期徒刑三年，褫奪公權三年）。上訴人之上
訴意旨略稱：原判決認定曾綠珊係於民國八十六年三月七日下午自華南銀行提領現金
支付本件不法利益，惟依卷內資料顯示該筆新臺幣（下同）五萬零七百八十一元之現
款，並非該日下午提領，原判決上開理由說明與卷內資料不相適合，有判決理由矛盾
之違法云云。
惟查原判決依憑上訴人供認曾向一統工程有限公司（下稱一統公司）負責人曾綠珊收
取五萬元現款、第一審共同被告曾綠珊、王世勤之供述、證人陳文魁、鄭藩海、洪本
源、朱陸艇、李旺政、俞加強、王世業之證述、卷附之高雄市立啟智學校（下稱啟智
學校）八十八年十一月四日高智人字第三六三五號函、華南商業銀行存摺存款交易明
細表、洪本源與方銀福在啟智學校值日室內談話之錄音帶及其譯文等證據資料，認定
上訴人有其事實欄所載之犯行，已於理由內詳敘其調查證據之結果及取捨證據認定之
理由。並就上訴人否認犯罪之辯解及證人方銀福、吳俊卿有利於上訴人之證言，認均
非可採，一一予以指駁、說明。就形式上觀察，原判決並無理由矛盾之違背法令之情
形。至於原判決理由說明：「甲○○於八十六年（原判決誤載為八十二年）三月七日
上午始向一統公司負責人曾綠珊索取五萬元回扣，經曾綠珊於同日下午自華南銀行三
多辦事處一統公司000000000000號帳戶提領現金五０、七八一元，將其
中五萬元在該公司親自交付甲○○」，雖與其援引為證據資料之華南商業銀行存摺存
款交易明細表內記載之領款時間（八十六年三月七日十一時九分十七秒）不符，惟原
判決係依憑上訴人供認曾向一統公司負責人曾綠珊收取五萬元現款、曾綠珊之供述及
上引華南商業銀行存摺存款交易明細表內有關領款時間之記載，認定上訴人向曾綠珊
收取五萬元私人不法利益之犯罪時間，係在八十六年三月七日下午某時，核與卷內證
據資料之內容，並無不符。至於曾綠珊自華南商業銀行三多辦事處提領存款以備支付
之時間，祇要是在曾綠珊供述交付該筆款項予上訴人之前，即足證明曾綠珊供述之交
款時間並非無憑臆斷，則原判決理由內將曾女領款時間（八十六年三月七日十一時九
分十七秒），誤載為該日下午，顯無關於本件論罪科刑及法律適用，應屬於判決顯無
影響之文字誤寫，並非理由矛盾，依刑事訴訟法第三百八十條規定，仍非得執為提起
第三審上訴之合法理由。上訴意旨執此指摘原判決理由矛盾，自不足以辨識原判決已
具備違背法令之形式要件。其上訴違背法律上之程式，應予駁回。
據上論結，應依刑事訴訟法第三百九十五條前段，判決如主文。
中      華      民      國    九十一    年      三      月      八      日
                              最高法院刑事第一庭
                                  審判長法官  施  文  仁
                                        法官  林  永  茂
                                        法官  蕭  仰  歸
                                        法官  花  滿  堂
                                        法官  陳  世  淙
      右正本證明與原本無異
                                              書  記  官
中      華      民      國    九十一    年      三      月     十三     日
